Inventaris van het archief van de Directie Akkerbouw en Tuinbouw van het Ministerie van Landbouw, Natuurbeheer en Visserij, 1976-1989 (1990)
Nationaal Archief, Den Haag
Ministerie van Landbouw, Natuurbeheer en Visserij: Directie Akkerbouw en Tuinbouw
LNV / Dir. Akkerbouw en Tuinbouw
1976-1990
merendeel 1976-1989
L69
14,6 meter; 410 inventarisnummers.
Normale geschreven en getypte documenten, geen bijzondere handschriften. Het archief bestaat uit dossiers. Hierin kunnen zich foto’s en kaarten bevinden.
Nationaal Archief, Den Haag
Ministerie van Landbouw, Natuurbeheer en Visserij / Directie Akkerbouw en Tuinbouw, 1976-1989
Het archief bevat de archiefbescheiden gevormd door de Directie Akkerbouw en Tuinbouw in de periode 1976 - 1989 (1990).
Archiefvorming
Geschiedenis van de archiefvormer
Tot 1898 werden landbouwaangelegenheden op verschillende departementen behandeld. Vanaf genoemd jaar concentreerden de werkzaamheden zich bij het Departement van Binnenlandse Zaken in de vorm van de Afdeling Landbouw. Ten gevolg van herindelingen van de departementen ressorteerde deze afdeling onder verschillende departementen. Bij de instelling van het Ministerie van Landbouw, Visserij en Voedselvoorziening
Koninklijk Besluit (KB) van 23 juni 1945.
kwam de Afdeling Landbouw onder dit ministerie te ressorteren in de vorm van een zelfstandige directie en werd de Afdeling II van de Directie van de Landbouw belast met de behandeling van aangelegenheden betreffende de tuinbouw en het tuinbouwonderwijs. Doelstelling van de afdeling was door middel van voorlichting, onderwijs en onderzoek bestaanszekerheid te verschaffen op een goed geleid en economisch verantwoord tuinbouwbedrijf. In 1958 werd de behandeling van aangelegenheden betreffende het tuinbouwonderwijs overgedragen aan de Directie Landbouwonderwijs en werd de naam kortweg Directie Tuinbouw (ressorterend onder de Directie Landbouw die als een soort hoofddirectie fungeerde). Vanaf 1976 was er sprake van één gezamenlijke directie voor de akker- en tuinbouwzaken namelijk de Directie Akkerbouw en Tuinbouw.
De taken van de Directie Akkerbouw en Tuinbouw waren de volgende:
De vraagstukken van technische, economische en sociale aard met betrekking tot de productie van akker- en tuinbouw
De vraagstukken met betrekking tot de verbetering van de bedrijfsstructuur in de akkerbouw en tuinbouw, zowel nationaal als in relatie met internationale ontwikkelingen op dit gebied
De aangelegenheden met betrekking tot voorlichting en praktijkonderzoek op het gebied van akker- en tuinbouw
De keurings-, kwekers-, kwaliteitsaangelegenheden op nationaal en internationaal terrein en het uitoefenen van het terzake ingestelde rijkstoezicht op het gebied van akker en tuinbouw, één en ander voorzover niet aan een andere directie opgedragen.
Geschiedenis van het archiefbeheer
De archieven zijn in 1999 door het Ministerie van Landbouw, Natuurbeheer en Visserij te Den Haag overgebracht naar de Centrale Archief Selectiedienst te Winschoten. Voorafgaande aan de overdracht heeft een materiële toets plaatsgevonden, waarbij geen schade is aangetroffen. De archieven zijn door de Centrale Archief Selectiedienst bewerkt in 2009.
De verwerving van het archief
Het archief is in 2016 door Ministerie van Landbouw, Natuur en Voedselkwaliteit overgebracht naar het Nationaal Archief, krachtens artikel 12 van de Archiefwet 1995
Inhoud en structuur van het archief
2.06
Inhoud
Het archief bevat: de archiefbescheiden gevormd door de Directie Akkerbouw en Tuinbouw in de periode 1976 - 1989 (1990). Het betreft archiefbescheiden omtrent de organisatie zoals stafvergaderingen en directeurenvergaderingen en activiteiten ontplooid door de directie over de jaren 1976 - 1990. Concreet betekende dit laatste dat de directie informatie verzamelde, verstrekte en overleg voerde met betrekking tot het beleid inzake alle aspecten van de bedrijfsvoering in het akker- en tuinbouwbedrijf. De archiefbescheiden bestaan uit de neerslag van deze activiteiten in de vorm van vergaderstukken, commissiestukken en nota’s.
Selectie en vernietiging
Selectielijst voor de neerslag van de handelingen van de Minister van Landbouw, Natuur en Voedselkwaliteit en de onder hem ressorterende actoren op het beleidsterrein Rijksbegroting over de periode 1945 - 2000. Deze lijst is gepubliceerd in de Staatscourant van 30 juli 1998, nr. 142. Rekening houdende met de actualisatie in de Staatscourant van 31 maart 2005, nr. 62 / p. 34.
Selectielijst voor de neerslag van de handelingen van de Minister van Landbouw, Natuur en Voedselkwaliteit en de onder hem ressorterende actoren op het beleidsterrein Rijkshuisvesting over de periode vanaf 1945. Deze lijst is vastgesteld in de Staatscourant van 26 juli 2007, nr. 142 / p. 6.
Selectielijst voor de neerslag van de handelingen van de Minister van Landbouw, Natuur en Voedselkwaliteit en de onder hem ressorterende actoren op het beleidsterrein Gewasbescherming over de periode vanaf 1945. Deze lijst is gepubliceerd in de Staatscourant 11 december 2006, nr. 241 / p. 12.
Selectielijst voor de neerslag van de handelingen van de Minister van Landbouw, Natuur en Voedselkwaliteit en de onder hem ressorterende actoren op het beleidsterrein Landinrichting over de periode 1945 - 1993. Deze lijst is gepubliceerd in de Staatscourant 10 januari 2006, nr. 7 / p. 11.
Selectielijst voor de neerslag van de handelingen van de Minister van Landbouw, Natuurbeheer en Visserij als vakminister en de onder hem als vakminister ressorterende actoren op het deelbeleidsterrein arbeidsverhoudingen bij de overheid over de periode 1945 - 1995 (1997). Deze lijst is gepubliceerd in de Staatscourant van 16 oktober 2001, nr. 200 / p. 10. Bij het gebruik van deze lijst is rekening gehouden met de publicatie van het Basisselectiedocument voor de Minister van Landbouw, Natuur en Voedselkwaliteit en de onder hem ressorterende actoren op het deelbeleidsterrein van personeelszaken, t.w. het personeelsdossier. Deze lijst is gepubliceerd in de Staatscourant van 20 november 2007, nr. 225 / p. 15, rekening houdend met de gepubliceerde rectificatie in de Staatscourant van 18 december 2007, nr. 245 / p. 26.
Selectielijst voor de neerslag van de handelingen van de Minister van Landbouw, Natuurbeheer en Visserij als vakminister en de onder hem als vakminister ressorterende actoren op het deelbeleidsterrein arbeidsvoorwaarden rijkspersoneel over de periode 1945 - 1996. Deze lijst is gepubliceerd in de Staatscourant van 16 oktober 2001, nr. 200 / p. 10. Bij het gebruik van deze lijst is rekening gehouden met de publicatie van het Basisselectiedocument voor de Minister van Landbouw, Natuur en Voedselkwaliteit en de onder hem ressorterende actoren op het deelbeleidsterrein van personeelszaken, t.w. het personeelsdossier. Deze lijst is gepubliceerd in de Staatscourant van 20 november 2007, nr. 225 / p. 15, rekening houdend met de gepubliceerde rectificatie in de Staatscourant van 18 december 2007, nr. 245 / p. 26.
Selectielijst voor de neerslag van de handelingen van de Minister van Landbouw, Natuurbeheer en Visserij als vakminister en de onder hem als vakminister ressorterende actoren op het deelbeleidsterrein formatiebeleid, arbeidsmarktbeleid en personeelsontwikkeling en mobiliteit over de periode 1945 - 1996. Deze lijst is gepubliceerd in de Staatscourant van 17 oktober 2001, nr. 201 / p. 10. Bij het gebruik van deze lijst is rekening gehouden met de publicatie van het Basisselectiedocument voor de Minister van Landbouw, Natuur en Voedselkwaliteit en de onder hem ressorterende actoren op het deelbeleidsterrein van personeelszaken, t.w. het personeelsdossier. Deze lijst is gepubliceerd in de Staatscourant van 20 november 2007, nr. 225 / p. 15, rekening houdend met de gepubliceerde rectificatie in de Staatscourant van 18 december 2007, nr. 245 / p. 26.
Selectielijst voor de neerslag van de handelingen van de Minister van Landbouw, Natuur en Voedselkwaliteit en de onder hem ressorterende actoren op het beleidsterrein Overheidsinformatievoorziening over de periode 1945 - 1999. Deze lijst is gepubliceerd in de Staatscourant van 20 oktober 2003, nr. 202 / p. 12.
Selectielijst voor de neerslag van de handelingen van de Minister van Landbouw, Natuurbeheer en Visserij en de onder hem ressorterende actoren op het beleidsterrein mestbeleid over de periode vanaf 1945. Deze lijst is gepubliceerd in de Staatscourant 17 januari 2002, nr. 12 / p. 16.
Selectielijst voor de neerslag van de handelingen van de Minister van Landbouw, Natuur en Voedselkwaliteit en de onder hem ressorterende actoren op het beleidsterrein Organisatie van de Rijksoverheid over de periode 1945 - 1999. Deze lijst is gepubliceerd in de Staatscourant van 16 december 2005, nr. 245 / p. 25. Rekening houdend met de actualisatie in de Staatscourant van 14 juni 2007, nr. 112 / p. 10.
Selectielijst voor de neerslag van de handelingen van de Minister van Landbouw, Natuur en Voedselkwaliteit en de onder hem ressorterende actoren op het beleidsterrein Voedselvoorziening en agrarisch markt- en prijsbeleid (1934) 1945 - 2000. Deze lijst is gepubliceerd in de Staatscourant van 12 oktober 2007, nr. 198/ p. 13.
Selectielijst voor de neerslag van de handelingen van de Minister van Landbouw, Natuur en Voedselkwaliteit en de onder hem ressorterende actoren op het beleidsterrein Land bouwkwaliteit en voedselveiligheid en kwaliteit van het uitgangsmateriaal en biotechnologie over de periode vanaf 1945. Deze lijst is gepubliceerd in de Staatscourant van 21 mei 2007, nr. 95 / p. 8.
Selectielijst voor de neerslag van de handelingen van de Minister van Landbouw, Natuur en Voedselkwaliteit en de onder hem ressorterende actoren op het beleidsterrein Landbouwstructuurbeleid over de periode vanaf 1945. Deze lijst is vastgesteld in de Staatscourant van 27 maart 2008, nr. 60 / p. 25.
Basisselectiedocument voor de Minister van Landbouw, Natuur en Voedselkwaliteit en de onder hem ressorterende actoren op het deelbeleidsterrein van personeelszaken, t.w. het personeelsdossier. Deze lijst is gepubliceerd in de Staatscourant van 20 november 2007, nr. 225 / p. 15, rekening houdend met de gepubliceerde rectificatie in de Staatscourant van 18 december 2007, nr. 245 / p. 26.
Aanvullingen
Het archief kan als afgesloten worden beschouwd voor de periode 1976 - 1989.
Ordening van het archief
Voor de ordening is gebruik gemaakt van de bestaande ordening van de archiefvormer.
Primair is de inventaris geordend in de volgende (hoofd)rubrieken:
07 Organisme
1 Taakuitvoering
2 Gedeponeerde Commissies
Secundair is vastgehouden aan de oorspronkelijke ordening van het archief volgens de archiefcode van het Ministerie van Landbouw, Natuurbeheer en Visserij.
Het verschil tussen gedeponeerde commissies en commissies en werkgroepen die zijn opgenomen onder rubriek 1 taakuitoefening, is dat gedeponeerde commissies hoofdzakelijk bestonden uit leden van buiten de directie, gebruik maakten van eigen briefpapier, het voorzitterschap en of secretariaat door iemand van de directie gevoerd werd en ingekomen stukken bevat gericht aan de secretaris van de commissie.
Aanwijzingen voor de gebruiker
Openbaarheidsbeperkingen
Volledig openbaar
Het archief is eigendom van de Staat der Nederlanden
Materiële beperkingen
Het archief kent geen beperkingen voor het raadplegen van de stukken als gevolg van de materiële staat.
Andere toegang
Voor dit archief is geen andere toegang beschikbaar.
Aanvraaginstructie
Openbare archiefstukken kunnen online worden aangevraagd en gereserveerd. U kunt dit ook via de terminals in de studiezaal van het Nationaal Archief doen. Om te kunnen reserveren dient u de volgende stappen te volgen:
U maakt een profiel aan op www.gahetna.nl, en logt vervolgens in
Via de archiefinventaris (alleen de beschrijvingen met rode nummers) selecteert u het gewenste archiefstuk door op de knop 'Reserveren' te klikken
In het volgende scherm geeft u aan op welke dag u het archiefstuk wilt inzien
Indien u zich bevindt in de studiezaal en een tafelnummer heeft ontvangen kunt u dit nummer vermelden. Als u geen tafelnummer heeft kunt u tafelnummer 777 laten staan
Vervolgens bevestigt u uw reservering door deze te versturen.
Verwant materiaal
Bewaarplaats van originelen
Niet van toepassing.
Beschikbaarheid van kopieën
Uit dit archief zijn geen kopieën op een alternatieve drager als microfilm, microfiche of in digitale vorm beschikbaar.
Afgescheiden archiefmateriaal
Niet van toepassing.
Verwante archieven
Nationaal Archief, inventaris van het archief van de Directie Tuinbouw van het Ministerie van Landbouw en Visserij, 2.11.60, 1957 - 1962 (Den Haag 2007).
Nationaal Archief, inventaris van het archief van de Directie van de Landbouw: Afdeling Akker- en Weidebouw, 2.11.01, [1892] 1898 - 1962 [1965] (Den Haag 1978).
Publicaties
Landbouwstructuurbeleid; een institutioneel onderzoek naar het handelen van de overheidsorganen op het beleidsterrein Landbouwstructuurbeleid (1945 - 2000) (Den Haag 2005) PIVOT-rapport 158.
Bijlagen
Geen bijlagen
Beschrijving van de series en archiefbestanddelen
- Organisme, 07
  - Functioneren van de dienst. Beheershandelingen. Hier onder meer bedrijfs- en beheersverordening en huishoudelijk beheer, 07.35
    - Lezingen, voordrachten, persconferenties, 07.353.344
      - Stukken betreffende het voorbereiden en geven van voorlichting door middel van lezingen door verschillende medewerkers, 1980-1987; 1-7; 6 pakken en 1 omslag
        - 1980-1982, 1
        - 1983, 2
        - 1984 jan. - juni, 3
        - 1984 juli - dec., 4
        - 1985 jan. - juli, 5; omslag
        - 1985 aug. - dec., 6
        - 1986-1987, 7
      - Stukken betreffende het voorbereiden en vaststellen van een inleidende spreeknotitie voor de minister voor de Uitgebreide Commissievergadering Tuinbouw van de Tweede Kamer op 20 februari 1989, 8; 1 omslag
        158.1-0001-01 Minister van Landbouw, Natuur en Voedselkwaliteit
        158.1-0011-01 Minister van Landbouw, Natuur en Voedselkwaliteit
  - Vastlegging van de werkzaamheden, 07.77
    - Vergaderstukken van de Stafvergaderingen Tuinbouw, 1976-1980; 9; 1 omslag
      155.1-0001-01 Minister van Landbouw, Natuur en Voedselkwaliteit
      157.2-0001-01 Minister van Landbouw, Natuur en Voedselkwaliteit
    - Vergaderstukken van de Stafvergaderingen Akkerbouw, 1976-1981; 10; 1 omslag
    - Vergaderstukken van directeurenvergaderingen, 1976-1988; 11-22; 12 pakken
      - 1976, 11
      - 1977 jan. - juni, 12
      - 1977 juli - dec., 13
      - 1978, 14
      - 1979 jan. - juni 08, 15
      - 1979 juni 15 - aug., 16
      - 1979 sep., 17
      - 1988 jan. - feb., 18
      - 1988 mrt. - apr., 19
      - 1988 mei, 20
      - 1988 juni - juli, 21
      - 1988 aug. - sep., 22
    - Maandverslagen, 1976-1989; 23-27; 2 pakken en 3 omslagen
      Nota bene: Vanaf september 1980 zijn de maandverslagen van akkerbouw en tuinbouw gezamenlijk
      - Akkerbouw 1976-1979, 23; pak
      - Tuinbouw 1976-1979, 24
      - 1980-1984, 25; pak
      - 1986, 26
      - 1987-1989, 27
    - Vergaderstukken van stafvergaderingen, 1978-1990; 28-80; 52 pakken en 1 omslag
      - 1978 - 1980, 28; omslag
        Nota bene: Gezamenlijke stafvergadering genoemd
      - 1981, 29
      - 1982, 30
      - 1983 jan. - mei, 31
      - 1983 juni - dec., 32
      - 1984 jan. - apr., 33
      - 1984 mei - aug., 34
      - 1984 sep. - dec., 35
      - 1985 jan. - mrt., 36
      - 1985 apr. - aug., 37
      - 1985 sep. - okt., 38
      - 1985 nov. - dec., 39
      - 1986 jan. - feb. 06, 40
      - 1986 feb. 10 - mrt., 41
      - 1986 apr. - juni 02, 42
      - 1986 juni 06 - aug., 43
      - 1986 sep. 01 - sep. 15, 44
      - 1986 sep. 22 - okt. 13, 45
      - 1986 okt. 20 - nov. 10, 46
      - 1986 nov. 17 - dec., 47
      - 1987 jan. - feb., 48
      - 1987 mrt., 49
      - 1987 apr., 50
      - 1987 mei - juni 15, 51
      - 1987 juni 22 - juli 13, 52
      - 1987 juli 20 - sep., 53
      - 1987 okt. - nov. 09, 54
      - 1987 nov. 16 - dec. 21, 55
      - 1988 jan. - feb. 22, 56
      - 1988 feb. 29 - apr., 57
      - 1988 mei - juni 06, 58
      - 1988 juni 13 - juli 04, 59
      - 1988 juli 11 - aug. 08, 60
      - 1988 aug. 15 - sep. 19, 61
      - 1988 sep. 26 - okt. 17, 62
      - 1988 okt. 24 - nov. 07, 63
      - 1988 nov. 14 - dec., 64
      - 1989 jan., 65
      - 1989 feb. - mrt., 66
      - 1989 apr., 67
      - 1989 mei, 68
      - 1989 juni, 69
      - 1989 juli, 70
      - 1989 aug. - sep., 71
      - 1989 okt., 72
      - 1989 nov. - dec., 73
      - 1990 jan. 02 - 15, 74
      - 1990 jan. 22 - 29, 75
      - 1990 feb., 76
      - 1990 mrt., 77
      - 1990 apr., 78
      - 1990 mei, 79
      - 1990 juni, 80
    - Vergaderstukken van intern overleg, 1980-1989; 81-88; 3 pakken en 5 omslagen
      - Bijeenkomsten tussen de Staf Akkerbouw, de consulenten in algemene dienst (CAD) en de directeur Stichting Proefstation voor de Akkerbouw en de Groenteteelt in de Volle Grond (PAGV) 1980, 81
      - Vergaderingen met de Afdeling Juridisch-Bestuurlijke Zaken (JBZ), de directies Marktordeningsvraagstukken (MOV) en Verwerking en Afzet van Agrarische Producten (VAAP) over de afzet en verwerking van akkerbouw en tuinbouwproducten 1983-1987, 82-83
        - 1983-1986, 82; pak
        - 1987, 83
      - Vergaderingen tussen de Afdeling Economisch-Structurele Zaken en sectorhoofden 1985, 84
      - Vergaderingen tussen de afdelingen Voorlichtingszaken van de directies Akker- en Tuinbouw en Veehouderij en Zuivel 1985-1986, 85-86
        - 1985 - 1986 apr., 85; pak
        - 1986 aug. - okt., 86
      - Bijeenkomsten met de Directie Marktordeningsvraagstukken (MOV), de Directie Verwerking en Afzet van Agrarische Producten (VAAP) 1988-1989, 87
      - Bijeenkomsten met de vertegenwoordigers van regionale consulentschappen en consulenten in algemene dienst (CAD) over provinciale beleidstaken planologie, landinrichting, beheer en regionaal-economische aangelegenheden 1989, 88; pak
    - Stukken betreffende het informeren van de minister, 1980-1990; 89-90; 1 pak en 1 omslag
      - Informatiebulletins 1980-1985, 89; pak
      - Informatiedossiers 1982-1990, 90
    - Stukken betreffende het informeren van de staatssecretaris, 1983; 91; 1 omslag
    - Vergaderstukken van extern overleg, 1985-1986; 92-93; 2 omslagen
      - Met de Nederlandse Kunstmest Federatie (NKF) en het Nederlands Meetinstituut (NMI) inzake de problematiek rond cadmium in fosfaatkunstmeststoffen 1985, 92
      - Vergaderingen met verschillende instanties op het landbouwgebied 1986, 93
- Uitoefening van de taak, 1.
  - Eigendom. Openbare werken. Douane, 1.71
    - Eigendom en bezit, 1.711
      - Stukken betreffende het leveren van een bijdrage aan het uitgiftebeleid van fruitteeltbedrijven in Zuidelijk Flevoland, 1981-1984; 94; 1 omslag
  - Gezondheid, milieuhygiëne, volksgezondheid en diergeneeskunde, 1.77
    - Vergaderstukken van extern en intern overleg over milieuzaken, 1983-1984; 95; 1 omslag
    - Toezicht op producten, 1.773
      - Stukken betreffende het verlenen van medewerking aan het beantwoorden van kamervragen van mevrouw Wessel-Tuinstra over nitraat en nitriet in het voedingsmiddelenpakket en de heer Beekmans over quintozeen in sla, 1976-1979; 96; 1 omslag
        157.2-0006-01 Minister van Landbouw, Natuur en Voedselkwaliteit
      - Vergaderstukken van de Contactgroep Nitraatgehalten in Groentegewassen, alsmede de totstandkoming van het onderzoek Nitraatgehalten in Groentegewassen, 1980-1982; 97; 1 pak
        157.2-0033-01 Minister van Landbouw, Natuur en Voedselkwaliteit
      - Stukken betreffende het voorbereiden van een standpunt over internationale normstelling in voedsel, 1988; 98; 1 omslag
        157.2-0009-01 Minister van Landbouw, Natuur en Voedselkwaliteit
    - Milieuhygiëne. Ruimtelijke ordening, 1.777
      - Stukken betreffende het verontreinigen van gronden en oppervlaktewateren alsmede de beantwoording van kamervragen van de heer M. Beinema over het voorkomen van arseenverbindingen in oppervlaktewater in Zeeuws-Vlaanderen, 1977-1979; 99; 1 pak
      - Stukken betreffende het verlenen van medewerking aan het beantwoorden van kamervragen en het anderszins informeren van leden of commissies uit de kamers der Staten-Generaal, 1978-1989; 100-103; 4 omslagen
        - Van de leden de Hamer, Haas-Bergen en Spieker over de glastuinbouw in Oost-Groningen 1978, 100
          Nota bene: Zie voor tekening inv. nr. 1000
        - Informeren van de voorzitter van de Tweede Kamer der Staten-Generaal over het stimuleren van een glastuinbouwvestiging in Made-Drimmelen in het kader van de terugploegregeling 1980-1985, 101
        - Van de heer Tazelaar over de reconstructie van oude glastuinbouwgebieden 1985, 102
        - Kamervragen over de notitie Milieucriteria ten aanzien van stoffen ter bescherming van bodem en grondwater 1989, 103
      - Vergaderstukken van werkgroepen, 1985-1989; 104-105; 1 pak en 1 omslag
        - Kerngroep Taknota Stedelijk Groen 1985-1987, 104; pak
        - Werkgroep Beschermingsgebieden 1989, 105
      - Stukken betreffende het behandelen van aangelegenheden met betrekking tot de ramp met de kernreactor bij Tsjernobyl, 1986-1987; 106-110; 1 pak en 4 omslagen
        - Kamerstukken 1986, 106
        - Opstellen van bemonsteringsprogramma's 1986, 107
        - Opstellen van schadevergoedingsregelingen 1986, 108
        - Gevolgen voor de tuinbouw, alsmede het beantwoorden van vragen van de Vaste Commissie voor Landbouw en Visserij ter voorbereiding van het overleg met de minister van Landbouw en Visserij 1986-1987, 109; pak
        - Vergaderstukken van beleidsgroepen belast met de uitvoering van diverse maatregelen 1986-1987, 110
      - Stukken betreffende het mede voorbereiden van algemene maatregelen van bestuur inzake de Hinderwet, 1986-1988; 111; 1 omslag
        109.1-0014-01 Minister van Landbouw, Natuur en Voedselkwaliteit
        Nota bene: Bevat kamervragen
      - Stukken betreffende het behandelen van aangelegenheden met betrekking tot de verontreiniging van lucht, bodem en water, 1988-1989; 112; 1 pak
      - Vergaderstukken van bijeenkomsten van diverse afdelingen en vertegenwoordigers van diverse diensten van de Directie Akkerbouw en Tuinbouw voor de vaststelling van provinciale taken op het gebied van milieu en water, 1989; 113; 1 pak
  - Verkeer, vervoer, post en telecommunicatie, 1.81
    - Stukken betreffende het verlenen van medewerking aan het beantwoorden van kamervragen van de heer G.M.P. Cornelissen over barricaden bij de grensdoorlaatposten in Limburg, 1977-1979; 114; 1 omslag
  - Economische aangelegenheden, 1.82
    - Bodemproductie. Dierenteelt. Producten van de huisdieren, 1.823
      - Stukken betreffende het goedkeuren van besluiten van besturen van proefstations, 1976-1990; 115-165; 22 pakken en 29 omslagen
        Nota bene: Geordend op locatie
        - Verslagen van Directeuren Proefstationsvergaderingen (DPV) 1986-1990, 115-122
          - 1986, 115; pak
          - 1987 jan - mei, 116; pak
          - 1987 juni - nov., 117; pak
          - 1988 jan. - mrt., 118; pak
          - 1988 mei - nov., 119; pak
          - 1989 jan. - mrt., 120; pak
          - 1989 mei - sep., 121; pak
          - 1989 nov. - 1990 mrt., 122; pak
        - Proefstation voor de Boomteelt en het Stedelijk Groen te Boskoop 1982-1986, 123
        - Stichting Proeftuin Noord-Brabant te Breda 1984-1988, 124
        - Stichting Proeftuin Breezand te Breezand 1985-1987, 125
        - Bloementeeltvereniging Noord-Nederland te Eelde 1985-1988, 126
        - Stichting Proefboerderijen Flevopolders te Emmeloord 1987-1989, 127
          Nota bene: Zie ook inv. nr. 141
        - Stichting Interprovinciaal Onderzoekcentrum voor de Akkerbouw te Emmen 1980-1989, 128
        - Stichting Proeftuin te Ens 1985-1989, 129
        - Stichting Ter bevordering van de Tuinbouw in Zuid-Oost Drenthe te Erica 1988, 130